最　高　行　政　法　院　裁　定
                                     100年度裁字第2574號
上  訴  人　蘇銘全
被 上訴 人　新北市政府稅捐稽徵處
代　表　人　許慈美
上列當事人間地價稅事件，上訴人對於中華民國100年7月14日臺
北高等行政法院100年度訴字第696號判決，提起上訴，本院裁定
如下：
　　主  文
上訴駁回。
上訴審訴訟費用由上訴人負擔。
　　理  由
一、按對於高等行政法院判決之上訴，非以其違背法令為理由，
    不得為之，行政訴訟法第242條定有明文。依同法第243條第
    1項規定，判決不適用法規或適用不當者，為違背法令；依
    同法第243條第2項規定，判決有該條項所列各款情形之一者
    ，為當然違背法令。又提起上訴，應以上訴狀表明上訴理由
    並應添具關於上訴理由之必要證據，復為同法第244條第1項
    第4款及第2項所明定。且依同法第307條之1準用民事訴訟法
    第470條第2項第1款、第2款規定，上訴理由應表明原判決所
    違背之法令及其具體內容，暨依訴訟資料合於該違背法令之
    具體事實。是當事人提起上訴，如以原判決有不適用法規或
    適用不當為理由時，其上訴狀應有具體之指摘，並揭示該法
    規之條項或其內容；如以原判決有行政訴訟法第243條第2項
    所列各款情形為理由時，其上訴狀應揭示合於該條款之具體
    事實。上訴狀或理由書如未依上述方法表明，或其所表明者
    顯與上開法條規定之違背法令情形不相合時，即難認為已合
    法表明上訴理由，其上訴自非合法。
二、緣上訴人於民國79年1月8日，因登記取得坐落臺北縣泰山鄉
    （現改制為新北市○○區○○○段二小段721、721-1、721-
    2、722、722-1及722-2地號等6筆土地之所有權（下稱系爭
    土地），原屬農業用地，經改制（於99年12月25日改制）前
    之被上訴人（即臺北縣政府稅捐稽徵處）所屬新莊分處（下
    稱新莊稅稽分處）課徵田賦。迨98年7月10日，新莊稅稽分
    處清查後，乃於98年8月5日以北稅莊一字第0980029352號函
    ，依稅捐稽徵法第21條規定，核定補徵系爭土地93年至97年
    地價稅差額分別依次為新臺幣（下同）231,418元、231,418
    元、231,418元、229,719元、229,718元，共計1,153,691元
    ，並隨函檢附系爭土地93至97年地價稅補徵繳款書5份（又
    被上訴人依98年9月17日會勘系爭土地結果，另行核定課徵
    系爭土地98年地價稅224,093元部分，未經上訴人爭執，亦
    不在本件審理範圍。）。上訴人不服，循序提起行政訴訟，
    經原審法院判決駁回後，提起本件上訴。
三、上訴意旨雖主張：地價稅並非申報稅，被上訴人於93年至97
    年未實際勘查，不得依91年之航照圖作為補徵地價稅之依據
    ；地價稅係採歸戶制，系爭土地於93年至97年尚未歸戶課徵
    地價稅，係歸戶於田賦中，系爭土地應為田賦課稅；被上訴
    人引用91年航照圖再行開立地價稅，係屬重複課稅；且該航
    照圖僅見屋頂，不得證明農舍非農用，亦不得作為課稅依據
    ；而95年至98年7月10日相隔時間已久，被上訴人當時未查
    訪，如何得知5年前為養豬場及種植豆芽菜等多次整修之情
    ；上訴人收入微薄，實無力負擔地價稅；另地號721-1及722
    -2經98年9月17日會勘，係無償供公共通行使用，符合免徵
    地價稅之規定，並已准自98年適用，是依被上訴人提供之91
    年航照圖應追溯地號721-1及722-2公共用地免徵地價稅，不
    應剝奪上訴人之權益等語。然核其上訴理由，仍執與起訴意
    旨雷同且經原審不採之陳詞及歧異見解，就原審適用法律及
    取捨證據、認定事實之職權行使，指摘為不當，而未具體表
    明原判決有如何合於不適用法規、適用法規不當、或行政訴
    訟法第243條第2項所列各款之情形，難認對原判決之如何違
    背法令已有具體之指摘。依首開規定及說明，應認其上訴為
    不合法。
四、依行政訴訟法第249條第1項前段、第104條、民事訴訟法第9
    5條、第78條，裁定如主文。
中　　華　　民　　國　　100　 年　　10　　月　　27　　日
                    最高行政法院第四庭
                        審判長法官　藍　獻　林
                              法官　廖　宏　明
                              法官　林　文　舟
                              法官　胡　國　棟
                              法官　林　玫　君

以  上  正  本  證  明  與  原  本  無  異
中　　華　　民　　國　　100　 年　　10　　月　　31　　日
　　　　　　　　　　　　　　　書記官　邱　彰　德